臺灣彰化地方法院刑事判決　　　　　　　　　　　　　九十四年度訴字第二四七號
　　公　訴　人　臺灣彰化地方法院檢察署檢察官
　　被　　　告　甲○○
右列被告因違反毒品危害防制條例案件，經檢察官提起公訴（九十三年度毒偵字第四
二七六號），於本院準備程序中，被告就被訴事實為有罪之陳述，經裁定改行簡式審
判程序，本院判決如左：
    主  文
甲○○連續施用第一級毒品，累犯，處有期徒刑玖月，扣案之海洛因貳包（合計毛重
貳點壹公克）沒收銷燬之，注射針筒壹支沒收；又施用第二級毒品，累犯，處有期徒
刑伍月。應執行有期徒刑壹年，扣案之海洛因貳包（合計毛重貳點壹公克）沒收銷燬
之，注射針筒壹支沒收。
    事  實
一、甲○○前因犯偽造文書案件，經臺灣苗栗地方法院於民國九十年五月二十一日以
    九十年度苗簡字第二五二號判處有期徒刑三月、緩刑三年確定，且因違反毒品危
    害防制條例案件，經本院於九十年十一月三十日以九十年度斗簡第四一三號判處
    有期徒刑三月確定，又因犯竊盜案件，經本院於九十一年三月五日以九十年度員
    簡字第四七五號判處有期徒刑三月確定，再因妨害自由案件，經本院於九十一年
    五月二十三日以九十一年度訴字第四六一號判處有期徒刑四月，並經臺灣高等法
    院臺中分院駁回上訴確定，上述竊盜、毒品及妨害自由三案經聲請定應執行刑為
    有期徒刑九月，前開偽造文書之緩刑宣告並遭撤銷，經接續執行該有期徒刑九月
    、三月後，甫於九十二年六月十五日縮短刑期執行完畢。而其前因施用毒品案件
    ，經二次裁定送觀察、勒戒，均認無繼續施用毒品之傾向，分別由臺灣彰化地方
    法院檢察署檢察官於八十九年五月二十四日以八十九年度毒偵字第二七一五號，
    及由臺灣板橋地方法院檢察署檢察官於八十九年十二月十八日以八十九年度毒偵
    字第七三七四號為不起訴處分；又因施用毒品案件，經送強治戒治，並由臺灣彰
    化地方法院檢察署檢察官提起公訴，經本院於九十年十一月三十日以九十年度斗
    簡第四一三號判處有期徒刑三月確定，於九十二年六月十五日縮短刑期執行完畢
    （已如前述），其強治戒治部分於九十一年十月三十一日執行完畢（其送強治戒
    治後，經裁定停止戒治付保護管束，並改接續執行前揭有期徒刑，而其強治戒治
    部分於九十一年十月三十一日視為執行完畢）。詎其仍未戒除毒癮，復基於施用
    第一級毒品之概括犯意，自九十三年七、八月間某日起至九十四年二月十八日某
    時止，在彰化縣員林鎮路旁車上等地，以將第一級毒品海洛因混加水置於注射針
    筒內，再予施打於手臂之方法，連續施用第一級毒品海洛因多次，平均約二天施
    用一次；另基於施用第二級毒品甲基安非他命之犯意，於九十三年十月七日上午
    某時，在彰化縣員林鎮○○路○段三七巷十九弄六號住處附近大埕，以將第二級
    毒品甲基安非他命置於鋁箔紙上，外以火燒烤產生煙霧，再加以吸食之方式，施
    用第二級毒品甲基安非他命一次。嗣於九十三年十月八日十四時四十五分許，在
    彰化縣員林鎮○○路與萬年路口為警查獲，經其同意後採集尿液送驗，結果呈嗎
    啡、甲基安非他命陽性反應；另於九十四年二月十八日十六時三十五分許，在彰
    化縣員林鎮○○里○○路六二二號為警查獲，並扣得海洛因二包（合計毛重二．
    一公克），及甲○○所有供施用海洛因所用之注射針筒一支。
二、案經彰化縣警察局員林分局報請臺灣彰化地方法院檢察署檢察官偵查起訴。
    理  由
一、按除被告所犯為死刑、無期徒刑、最輕本刑為三年以上有期徒刑之罪或高等法院
    管轄第一審案件者外，於前條第一項程序進行中，被告先就被訴事實為有罪之陳
    述時，審判長得告知被告簡式審判程序之旨，並聽取當事人、代理人、辯護人及
    輔佐人之意見後，裁定進行簡式審判程序；除簡式審判程序及簡易程序案件外，
    第一審應行合議審判，刑事訴訟法第二百七十三條之一第一項、第二百八十四條
    之一分別定有明文。本件被告甲○○所涉係死刑、無期徒刑、最輕本刑為三年以
    上有期徒刑之罪或高等法院管轄第一審案件以外之罪，並於本院行準備程序時就
    被訴事實為有罪之陳述，本院合議庭依前揭規定，經評議結果，裁定改由受命法
    官獨任行簡式審判程序，先予敘明。
二、右揭事實，業據被告甲○○於本院審理時坦承不諱，且被告於九十三年十月八日
    十四時四十五分許獲案後，經警採集其尿液送驗結果，確呈嗎啡及甲基安非他命
    陽性反應，有中山醫學大學附設醫院藥物濫用檢測中心檢驗報告一件附卷可稽，
    又扣案之白粉二包（合計毛重二．一公克），經檢驗結果，確呈海洛因反應，亦
    有彰化縣警察局員林分局毒品初步檢驗報告單一件在卷可參，此外復有該海洛因
    二包（合計毛重二．一公克）及注射針筒一支扣案可資佐證，足徵被告自白與事
    實相符，堪以採信。再者，被告前因施用毒品案件，經二次裁定送觀察、勒戒後
    ，均認無繼續施用毒品之傾向，分別由臺灣彰化地方法院檢察署檢察官於八十九
    年五月二十四日以八十九年度毒偵字第二七一五號，及由臺灣板橋地方法院檢察
    署檢察官於八十九年十二月十八日以八十九年度毒偵字第七三七四號為不起訴處
    分；又因施用毒品案件，送強治戒治，並由臺灣彰化地方法院檢察署檢察官提起
    公訴，經本院於九十年十一月三十日以九十年度斗簡第四一三號判處有期徒刑三
    月確定，於九十二年六月十五日縮短刑期執行完畢，其強治戒治部分於九十一年
    十月三十一日執行完畢等情，亦有該不起訴處分書、判決書、臺灣高等法院被告
    全國前案紀錄表及臺灣彰化地方法院檢察署檢察官執行指揮書等件附卷可按。被
    告於強治戒治執行完畢釋放後，五年內再犯毒品危害防制條例第十條第一項、第
    二項之罪，本件事證明確，被告右揭犯行洵堪認定，應依法論科。
三、核被告甲○○所為，係犯毒品危害防制條例第十條第一項、第二項之施用第一級
    、第二級毒品罪。被告為施用第一級毒品海洛因及第二級毒品甲基安非他命而持
    有第一、二級毒品之低度行為，應各為施用之高度行為所吸收，均不另論罪。被
    告先後多次施用第一級毒品海洛因之犯行，時間緊接，觸犯構成要件相同之罪名
    ，顯係基於概括犯意為之，應依刑法第五十六條連續犯規定論以一罪，並加重其
    刑。又被告所犯上開二罪，犯意各別，行為互殊，應分論併罰之。公訴人雖未論
    及被告自九十三年十月七日起至九十四年二月十八日某時止，多次施用第一級毒
    品之犯行，然檢察官就犯罪事實一部起訴者，其效力及於全部，本件上開其餘多
    次施用第一級毒品犯行與公訴人起訴書所載經論罪部分之施用第一級毒品犯罪事
    實具有連續犯之裁判上一罪關係，應為起訴效力所及，本院自應併予審究。末查
    ，被告前因犯偽造文書案件，經臺灣苗栗地方法院於九十年五月二十一日以九十
    年度苗簡字第二五二號判處有期徒刑三月、緩刑三年確定，且因違反毒品危害防
    制條例案件，經本院於九十年十一月三十日以九十年度斗簡第四一三號判處有期
    徒刑三月確定，又因犯竊盜案件，經本院於九十一年三月五日以九十年度員簡字
    第四七五號判處有期徒刑三月確定，再因妨害自由案件，經本院於九十一年五月
    二十三日以九十一年度訴字第四六一號判處有期徒刑四月，並經臺灣高等法院臺
    中分院駁回上訴確定，上述竊盜、毒品及妨害自由三案經聲請定應執行刑為有期
    徒刑九月，前開偽造文書之緩刑宣告並遭撤銷，經接續執行該有期徒刑九月、三
    月後，甫於九十二年六月十五日縮短刑期執行完畢（翌日即十六日出監），有臺
    灣高等法院被告全國前案紀錄表及臺灣彰化地方法院檢察署檢察官執行指揮書附
    卷足參，其受有期徒刑執行完畢後，五年內再犯本件有期徒刑以上之上開二罪，
    為累犯，應依刑法第四十七條之規定，就施用第一級毒品部分遞加重其刑及就施
    用第二級毒品部分加重其刑。爰審酌被告已因施用毒品案件，歷經觀勒、強制戒
    治處遇措施，卻未能知所收斂而遠離毒害，戒毒意志尚非堅定，惟念及被告於犯
    罪後尚能坦承犯行，暨其犯罪之動機、目的、手段、施用毒品之期間、次數等一
    切情狀，各量處如主文所示之刑，並定其應執行刑，以示懲儆。扣案之海洛因二
    包（合計毛重二．一公克），係查獲之毒品，應依毒品危害防制條例第十八條第
    一項前段之規定宣告沒收並銷燬之；另扣案之注射針筒一支，係被告所有供施用
    第一級毒品海洛因所用之物，業據被告供承在卷，應依刑法第三十八條第一項第
    二款之規定宣告沒收。
四、公訴意旨另以：被告甲○○自九十年間某日起至九十三年六月底止，有連續施用
    第一級毒品海洛因多次，因認被告就此部分涉有毒品危害防制條例第十條第一項
    之施用第一級毒品罪嫌等語。惟按犯罪事實應依證據認定之，無證據不得認定犯
    罪事實，刑事訴訟法第一百五十四條第二項定有明文。訊據被告僅供稱伊係自九
    十三年七、八月間某日起至九十四年二月十八日某時止，有連續施用第一級毒品
    海洛因多次之行為，而未供承有其餘施用第一級毒品海洛因之犯行，且被告自九
    十年十一月一日入監所執行後，迄至九十二年六月十六日始出監，有臺灣彰化地
    方法院檢察署檢察官執行指揮書及在監在押紀錄表等件附卷可參，又被告其餘施
    用海洛因犯行部分亦缺乏驗尿報告等科學證據可供參佐，公訴人認定被告此部分
    犯罪，尚嫌無據，自不得憑此而為不利被告之判斷，其犯罪要屬不能證明。惟公
    訴人既認此與前揭業經論罪科刑之施用第一級毒品罪行有連續犯之裁判上一罪關
    係，爰不另為無罪之諭知，附此敘明。
據上論斷，應依刑事訴訟法第二百七十三條之一第一項、第二百九十九條第一項前段
，毒品危害防制條例第十條第一項、第二項、第十八條第一項前段，刑法第十一條前
段、第五十六條、第四十七條、第五十一條第五款、第三十八條第一項第二款，判決
如主文。
本案經檢察官賴志盛到庭執行職務。
中    華    民    國    九十四      年      三      月        三        日
                                臺灣彰化地方法院刑事第二庭
                                    法      官  郭  麗  萍
右正本證明與原本無異。
如不服本判決，應於判決送達後十日內向本院提出上訴狀( 須附繕本 )。
                                    法院書記官  施  嘉  玫
中    華    民    國    九十四      年      三      月        三        日
毒品危害防制條例第十條：
施用第一級毒品者，處六月以上五年以下有期徒刑。
施用第二級毒品者，處三年以下有期徒刑。
